---
title: "Tarea10"
author: "jramirez"
date: "19/12/2019"
output: html_document
---

# Tarea 10

## Instala y carga el paquete MASS.
## En el hay una tabla de datos llamada birthwt sobre factores que pueden incidir en el peso de los niños al nacer.

### Utiliza str() y head() para explorar la estructura, y con help(), mirar el significado de cada variable.

```{r}

library(MASS)
str(birthwt)
head(birthwt)
data <- birthwt

#??birthwt
```

### Calcula una tabla de frecuencias relativas marginales de los pares (raza de la madre, peso inferior a 2.5 kg o no) que permita ver si la raza de la madre influye en el peso del bebé.

```{r}

# convertimos a factores
data$low = factor(data$low, labels = c("No", "Si"))
data$race = factor(data$race, labels = c("White", "Black", "Other"))
str(data)
#levels(data$low)
#levels(data$race)

tt <- table(data$low, data$race) #freq absolutas
tt
100*prop.table(tt) # freq relativa globañ
100*prop.table(tt, margin = 1) # freq relativa por Peso
100*prop.table(tt, margin = 2) # freq relativa por raza

colSums(tt)
rowSums(tt)

library(gmodels)
CrossTable(data$low, data$race, prop.chisq = FALSE)

ftable(tt)


```

### Dibuja un diagrama de mosaico de la tabla del ejercicio anterior

```{r}
plot(tt,col = c("lightblue") , main = "Diagrama de Mosaico")
```

### Dibuja un diagrama bidimensional de barras, con las barras organizadas en bloques, que permita visualizar la información de los ejercicios anteriores. Aprovecha para nombres adecuados a los bloques, colores a las barras, y añadir una leyenda que explique qué representa cada barra.

```{r}

barplot(tt, 
        ylim = c(0, 80), 
        beside = TRUE, 
        legend.text = TRUE,
        main = "Frecuencias absolutas",
        col = c("burlywood4", "lightblue")
        )

barplot(prop.table(tt), 
        ylim = c(0, 0.4), 
        beside = TRUE, 
        legend.text = TRUE,
        main = "Frecuencias relativas globales",
        col = c("burlywood4", "lightblue")
        )

barplot(100*prop.table(tt, margin = 1), 
        ylim = c(0, 70), 
        beside = TRUE, 
        legend.text = TRUE,
        main = "Frecuencias relativas marginales por Peso inferior 2.5 Kg",
        col = c("burlywood4", "lightblue")
        )


barplot(100*prop.table(tt, margin = 2), 
        ylim = c(0, 80), 
        beside = TRUE, 
        legend.text = TRUE,
        main = "Frecuencias relativas marginales por Raza",
        col = c("burlywood4", "lightblue")
        )

```

### Repite los cuatro ejercicios anteriores para los pares (madre fumadora o no, peso inferior a 2.5 kg o no) y para los pares (madre hipertensa o no, peso inferior a 2.5 kg o no

```{r}

data2 = birthwt
data2$smoke = factor(data2$smoke, levels = c(1, 0), labels = c("Si", "No"))
data2$low = factor(data2$low, levels = c(1, 0), labels = c("Si", "No"))

str(data2)

#frecuencia absoluta
tt2 <- table(data2$smoke, data2$low, dnn = c('Fuma', '<2.5kg'))

# numero total de la muestra
sum(tt2)

# frecuencias relativas globales y marginales
round(100*prop.table(tt2), 2)
round(100*prop.table(tt2, margin = 1), 2)
round(100*prop.table(tt2, margin = 2), 2)

library(gmodels)
CrossTable(data$smoke, data$low, prop.chisq = FALSE)

ftable(tt2)

plot(tt2,col = c("lightblue") , main = "Diagrama de Mosaico")

barplot(tt2, 
        ylim = c(0, 80), 
        beside = TRUE, 
        legend.text = TRUE,
        main = "Frecuencias absolutas",
        col = c("burlywood4", "lightblue")
        )

barplot(prop.table(tt2), 
        ylim = c(0, 0.4), 
        beside = TRUE, 
        legend.text = TRUE,
        main = "Frecuencias relativas globales",
        col = c("burlywood4", "lightblue")
        )

barplot(100*prop.table(tt2, margin = 1), 
        ylim = c(0, 70), 
        beside = TRUE, 
        legend.text = TRUE,
        main = "Frecuencias relativas marginales por Peso inferior 2.5 Kg",
        col = c("burlywood4", "lightblue")
        )


barplot(100*prop.table(tt2, margin = 2), 
        ylim = c(0, 80), 
        beside = TRUE, 
        legend.text = TRUE,
        main = "Frecuencias relativas marginales por Raza",
        col = c("burlywood4", "lightblue")
        )

```


### Calcula una tabla de frecuencias relativas marginales de las ternas (raza de la madre, madre fumadora o no, peso inferior a 2.5 kg o no) que permita ver si la raza de la madre y su condición de fumadora o no fumadora influyen en el peso del bebé.

```{r}

data3 = birthwt
data3$race = factor(data3$race, labels = c("White", "Black", "Other"))
data3$smoke = factor(data3$smoke, levels = c(1, 0), labels = c("Smoke.Si", "Smoke.No"))
data3$low = factor(data3$low, levels = c(1, 0), labels = c("Low.Si", "Low.No"))

# absolutas
tt3 <- table(data3$race, data3$smoke, data3$low)

# freq relativas globales
round(100*prop.table(tt3), 2)

# freq relativas
round(100*prop.table(tt3, margin = 1), 2)
round(100*prop.table(tt3, margin = 2), 2)
round(100*prop.table(tt3, margin = 2), 2)
round(100*prop.table(tt3, margin = c(1,2)), 2)

ftable(tt3)


plot(tt3, main = "Diagrama de Mosaico")

```

