---
title: "Notas matemáticos Ingenieros"
author: "jramirez"
date: "24/12/2019"
output: html_document
---

### Carga el conjunto de datos de la carpeta data llamado grades.txt en R y responde a las siguientes preguntas
```{r}
df = read.table("../../data/grades.txt", header = TRUE)
head(df)
str(df)
levels(df$estudio)
```


#### data frame con resumen estadístico, columna cualitativa calificaciones
```{r}

df$nota2 = round(df$nota, 2)
 
notas_labels = cut(df$nota2, breaks = c(0, 5, 7, 9, 10), right = FALSE, 
                 labels = c("Suspendido", "Aprobado", "Notable", "Sobresaliente"))


df$calificacion = ordered(notas_labels)

str(df)

dfEstCali = df[,c(1, 4)]

table(dfEstCali)
prop.table(table(dfEstCali))
prop.table(table(dfEstCali), margin = 1)
prop.table(table(dfEstCali), margin = 2)

barplot(table(dfEstCali), legend.text = TRUE)

# freq acumuladas
t(apply(table(dfEstCali), MARGIN = 1, FUN = cumsum))

# freq acumuladas
t(apply(prop.table(table(dfEstCali), margin = 1), MARGIN = 1, FUN = cumsum))

barplot(apply(prop.table(table(dfEstCali), margin = 1), MARGIN = 1, FUN = cumsum), beside = TRUE, legend.text = TRUE)
```

### Calcula la media, la mediana y la moda redondeada a dos cifras decimales de las notas numéricas de los exámenes tanto de forma conjunta como por estudio universitaria

```{r}


n = length(df$nota2)

# global
mean(df$nota2)# media 1
sum(df$nota2)/n #media 2
median(df$nota2) # mediana
as.numeric(names(which(table(df$nota2) == max(table(df$nota2))))) # moda

# con sumary
summary(df)



# por carrera
#aggregate(nota~estudio, data = df, FUN = summary)

by(df$nota, df$estudio, FUN = summary)

aggregate(nota~estudio, data = df, FUN = mean)
aggregate(nota~estudio, data = df, FUN = median)
by(df$nota, df$estudio, FUN = mean)

```

se observa que el grupo de Mates obtiene la nota media más alta. Además, informática y Mates están por encima de la media global 3.87

### ¿En qué grupo observamos más variación de notas? Justifica tu respuesta

```{r}
aggregate(nota~estudio, data = df, FUN = sd)
#by(df$nota2, df$estudio, FUN = sd)

boxplot(nota~estudio, data = df, col = "lightgreen",
        xlab = "Estudio", ylab = "Nota")
medias= aggregate(nota~estudio, data = df, FUN = mean)
points(medias, col = "pink", pch = 15)

str(boxplot(nota~estudio, data = df, col = "lightgreen",
        xlab = "Estudio", ylab = "Nota"))$stats

###########################################################
# JUNTAMOS TODAS LAS MEDIDAS ESTADISTICAS EN UN DATA FRAME
###########################################################

moda <- function(df) {
  return (as.numeric(names(which(table(df) == max(table(df)))))) # moda
}

# medidas de centralización
Medias = round(by(df$nota2, df$estudio, FUN = mean), 2)
Medianas = round(by(df$nota2, df$estudio, FUN = median), 2)
Modas = by(df$nota2, df$estudio, FUN = function(df) moda(df))

# medidas de dispersión
Rangos = by(df$nota2, df$estudio, FUN = range) #rango (máximo y mínimo)
RangoInters = by(df$nota2, df$estudio, FUN = IQR) #rango intercuartílico
Varianzas = by(df$nota2, df$estudio, FUN = var) #varianza muestral
Desviaciones = by(df$nota2, df$estudio, FUN = sd) #desviación típica muestral

resumen.df = data.frame(cbind(Medias, Medianas, Modas, Rangos, RangoInters, Varianzas, Desviaciones))





```

### ¿Observas algunos valores atípicos en el boxplot anterior? ¿A qué grupo pertence?


