---
title: "Tarea8"
author: "jramirez"
date: "14/12/2019"
output: html_document
---
# Tarea 8

Carga en R o en Python el CSV de la web http://winterolympicsmedals.com/medals.csv y responde a las preguntas de la tarea.

# Leyendo el DataSet

```{r}
df = read.csv(file = "http://winterolympicsmedals.com/medals.csv", header = TRUE)
head(df)
str(df)
names(df)
```

SHow levels
```{r}
sapply(df, levels)
```



# ¿Cuantos deportistas aparecen en el data frame?

```{r}
nrow(df)
```


# ¿Cuantos han ganado medallas de oro, cuantos de plata y cuantos de bronce?
```{r}
subset(df, df$Medal == 'Gold') -> oros
nrow(oros)
subset(df, df$Medal == 'Silver') -> silver
nrow(silver)
subset(df, df$Medal == 'Bronze') -> bronze
nrow(bronze)
```

otra manera de filtrar
```{r}
nrow(df[df$Medal == 'Gold',])
nrow(df[df$Medal == 'Silver',])
nrow(df[df$Medal == 'Bronze',])
```


#¿En cuantos lugares se han hecho olimpiadas de invierno?

```{r}
length(levels(df$City))
```


# ¿Cuantos hombres y cuantas mujeres hay?

```{r}
nrow(df[df$Event.gender == "M",])
nrow(df[df$Event.gender == "W",])
nrow(df[df$Event.gender == "X",])
```


# ¿En qué año participaron más deportistas?

con table
```{r}
table(df$Year)
```

creando data frame
```{r}
data.frame(Year = data.frame(table(df$Year))$Var1, Count = data.frame(table(df$Year))$Freq)
```

usando aggregate
```{r}
aggregate(cbind(count = Year) ~ Year, 
          data = df, 
          FUN = function(x){NROW(x)})
```


#El campo NOC indica el país del ganador de la medalla. ¿Qué país puede presumir de haber ganado más medallas de oro en los juegos de invierno entre 1960 y 1996?
```{r}
df_test = df[df$Medal == "Gold" & df$Year > 1959 & df$Year < 1997,]

aggregate(cbind(count = NOC) ~ NOC,
  data = df_test,
  FUN = function(x){NROW(x)}
  )
```


