---
title: "Notas matemáticos Ingenieros"
author: "jramirez"
date: "24/12/2019"
output: html_document
---

### Carga el conjunto de datos de la carpeta data llamado grades.txt en R y responde a las siguientes preguntas
```{r}
df = read.table("../data/grades.txt", header = TRUE)
head(df)
str(df)
levels(df$estudio)
```


### Calcula la media, la mediana y la moda redondeada a dos cifras decimales de las notas numéricas de los exámenes tanto de forma conjunta como por estudio universitaria

#### data frame con resumen estadístico
```{r}

df$nota2 = round(df$nota, 1)
 
notas_labels = cut(df$nota2, breaks = c(0, 5, 7, 9, Inf), right = FALSE, 
                 labels = c("Suspendido", "Aprobado", "Notable", "Sobresaliente"))

df$calificacion = ordered(notas_labels)

dfEstCali = df[,c(1, 4)]

prop.table(table(dfEstCali))

data.frame(
  calificacion = c("Suspendido", "Aprobado", "Notable", "Sobresaliente"),
  freq.abs = as.vector((dfEstCali)),
  freq.rel = as.vector(prop.table(table(dfEstCali)))
)


```


```{r}



n = length(df$nota)

# global
mean(df$nota)# media 1
sum(df$nota)/n #media 2
median(df$nota) # mediana
as.numeric(names(which(table(df$nota2) == max(table(df$nota2))))) # moda

# con sumary
summary(df$nota2)

# por carrera
aggregate(nota~estudio, data = df, FUN = summary)
by(df$nota, df$estudio, FUN = summary)


```

se observa que el grupo de Mates obtiene la nota media más alta. Además, informática y Mates están por encima de la media global 3.87

### ¿En qué grupo observamos más variación de notas? Justifica tu respuesta

```{r}
aggregate(nota~estudio, data = df, FUN = sd)

boxplot(nota~estudio, data = df, col = "lightgreen",
        xlab = "Tipo de Spray", ylab = "Insectos muertos")

```

