---
title: "Tarea 14 - distribucion normal"
author: "jramirez"
date: "8/1/2020"
output: html_document
---

## La cantidad de tiempo (en horas) utilizada para completar un producto determinado sigue una distribución N(10, 2) . Calculad la probabilidad de que se tarde:
Estandarizad y luego calculad la probabilidad requerida mediante las tablas y comprobad vuestro resultado en R (o Python)

### a) Menos de 6 horas

```{r}
Median = 10
Sd = 2
x = seq(0, 20, 0.5)

plot(x, dnorm(x, mean = 10, sd = 2)) # function de densidad
plot(x, pnorm(x, 10, 2)) # funcion de distribucion acumulada

pnorm(6, 10, 2) # menos de 6 horas

```

```{python}

from scipy.stats import uniform
import matplotlib.pyplot as plt 
import numpy as np


```

### b) Entre 7 y 13 horas

```{r}

pnorm(13, 10, 2)
pnorm(7, 10, 2)
pnorm(13, 10, 2) - pnorm(7, 10, 2)

```


## El valor (en millones) de las ventas anuales realizadas en la Discográfica "Hasta quedarnos sin tímpanos" sigue un modelo normal de media igual a 200 y desviación tíıpica igual a 40.

### a) Calcula la probabilidad de que el número de ventas sea exactamente igual a 200 (millones)

```{r}

Median = 200
Sd = 40

x = seq(100, 300, 10)

plot(x, dnorm(x, mean = Median, sd = Sd)) # funcion de densidad
plot(x, pnorm(x, mean = Median, sd = Sd)) # funcion de distribucion

# 0, al tratarse de una distribución continua
dnorm(200, mean = Median, sd = Sd)

```
### b) Calcula la probabilidad de que el número de ventas sea mayor que 250 (millones)

```{r}
1 - pnorm(250,  mean = Median, sd = Sd)

```

### c) Calcula la probabilidad de que el número de ventas sea menor o igual que 100 (millones)

```{r}
pnorm(100,  mean = Median, sd = Sd)
```

### Las puntuaciones obtenidas en un examen tipo test realizado a un grupo de opositores se distribuyen normalmente con media 50 y desviación típica 6.5. Calculad

## a) Probabilidad de tener una puntuación menor a 23 puntos.

```{r}
Median = 50
Sd = 6.5
x = seq(30, 70, 0.5)

plot(x, pnorm(x, mean = Median, sd = Sd))

dnorm(23, mean = Median, sd = Sd)

```

### Probabilidad de tener entre 27.3 y 43.1 puntos


```{r}
pnorm(43.1, mean = Median, sd = Sd) - pnorm(27.3, mean = Median, sd = Sd)
```

### c) Probabilidad de tener más de 62 puntos
```{r}
1 - pnorm(62, mean = Median, sd = Sd) 
```

### d) Probabilidad de tener 3.2 puntos o menos
```{r}
 pnorm(3.2, mean = Median, sd = Sd) 
```

### e) Hallad el número de puntos que se deben obtener para que la probabilidad de sacar menos de esa cantidad de puntos sea de 0.045

```{r}
qnorm(p = 0.045, mean = 50, sd = 6.5)
```

### f) Repetid el apartado anterior, pero esta vez para obtener una probabilidad de 0.45

```{r}
qnorm(p = 0.45, mean = 50, sd = 6.5)
 ```

